【裁判字號】    98,抗,56
【裁判日期】    980810
【裁判案由】    本票裁定
【裁判全文】
臺灣新竹地方法院民事裁定                98年度抗字第56號
抗  告  人  乙○○
            丙○○
                        2號
相  對  人  甲○○
                        215.
上列抗告人與相對人間因本票裁定事件，對於中華民國98年6月
12日本院98年度司票字第846號裁定提起抗告，本院裁定如下：
    主    文
抗告駁回。
抗告程序費用新臺幣壹仟元由抗告人負擔。
    理    由
一、按執票人向本票發票人行使追索權時，得聲請法院裁定後強
    制執行，此為票據法第123 條所明文規定。又本票執票人依
    上開法條之規定，聲請法院裁定，以及抗告法院之裁定，僅
    依非訟案件程序，以審查強制執行許可與否，並無確定實體
    上法律關係存否之效力，如發票人就票據債務之存否有爭執
    時，應由發票人提起確認之訴，以資解決，最高法院56年臺
    抗字第714 號、57年臺抗字第76號分別著有判例可資參照。
二、本件相對人主張：其執有抗告人為發票人，如原審裁定所示
    之本票1 紙（以下簡稱系爭本票），並免除作成拒絕證書，
    詎屆期提示未獲付款，爰依票據法第123 條規定，聲請裁定
    許可強制執行等情，業據其於原審提出系爭本票為證，原裁
    定予以准許，即無不合。抗告意旨略以：系爭本票係抗告人
    二人為擔保向相對人借款之清償所簽立，兩造約定之借款金
    額原為系爭本票之金額即新台幣（下同）5,500,000 元，惟
    相對人於96年4 月16日將部分款項3,000,000 元匯予抗告人
    ，並支付一些費用後，即藉口抗告人乙○○另外所提供擔保
    之土地上，因有台灣銀行所設定之第一順位抵押權存在，故
    要求抗告人乙○○應將台灣銀行之欠款清償，並塗銷第一順
    位之抵押權後，始再給付剩餘之款項2,500,000 元予抗告人
    ，詎抗告人因未將台灣銀行之欠款清償，故相對人亦未將剩
    餘之借款2,500,000 元扣除三個月利息250,000 元及一些費
    用後，將所剩餘借款1,920,000 元給付予抗告人，故抗告人
    二人實際借得之金額僅3,000,000 元，與系爭本票上所載之
    金額5,500,000 元不符，是相對人所提示之系爭5,50 0,000
    元之本票，其中1,920,000 元之債權並不存在，原審不察，
    遽以許可強制執行，即有不當，為此請求廢棄原裁定等語。
    然查，抗告人所稱上情即便屬實，此亦屬實體法上之問題，
    揆諸首揭說明，如兩造間就此仍有爭執，應由抗告人另行提
    起訴訟，以資解決，非本件非訟程序所得加以審究，其提起
    抗告為無理由，應予駁回。
三、據上論結，本件抗告為無理由，依非訟事件法第46條、第24
    條第1項、第21條第2項，民事訴訟法第495條之1第1項、第4
    49條第1項、第95條、第85條第1項，裁定如主文。
中    華    民    國    98    年    8     月    10    日
                民事第一庭審判長法  官  蔡孟芳
                                法  官  羅惠雯
                                法  官  高敏俐
以上正本係照原本作成。
如不服本裁定，僅得於收受本裁定正本送達後10日內，以適用法
規顯有錯誤為理由，向本院提出再抗告狀（須附繕本一份及繳納
再抗告裁判費新臺幣1,000 元），經本院許可後始可再抗告。
中    華    民    國    98    年    8     月    10    日
                                書記官  黎秀娟


司法院資訊處製作；財團法人民間司法改革基金會備份。
